【裁判字號】    97,聲,1642
【裁判日期】    980331
【裁判案由】    返還提存物
【裁判全文】
臺灣桃園地方法院民事裁定              97年度聲字第1642號
聲  請  人  丙○○
相  對  人  乙○○
相  對  人  大昱交通有限公司
法定代理人  甲○○
上列當事人間聲請返還擔保金事件，本院裁定如下：
    主  文
聲請駁回。
    理  由
一、按訴訟終結後，供擔保人證明已定20日以上之期間，催告受
    擔保利益人行使權利而不行使者，或法院依供擔保人之聲請
    ，通知受擔保利益人於一定期間內行使權利並向法院為行使
    權利之證明而未證明者，法院應依供擔保人之聲請，以裁定
    命返還其提存物，民事訴訟法第104 條第1 項第3 款定有明
    文。又該條之規定，於其他依法令供訴訟上之擔保者，準用
    之，同法第106 條亦定有明文。又所謂訴訟終結，應從廣義
    解釋包括執行程序在內，債權人如確已聲請撤銷假扣押裁定
    ，並撤回假扣押強制執行之聲請，應認已構成上開訴訟終結
    之要件。次按擔保提存之提存人於提存後，於假扣押、假處
    分、假執行經裁判後未聲請執行，或於執行程序實施前撤回
    執行之聲請；受擔保利益人於法官或提存所主任前表明同意
    返還，經記明筆錄，得聲請該管法院提存所返還提存物，提
    存法第18條第1 項第3 款、第8 款亦定有明文。
二、本件聲請意旨略以：聲請人與相對人間損害賠償事件，前經
    本院96年度裁全字第7062號假扣押裁定，以本院96年度存字
    第5629號提存事件，提存新台幣（下同）15萬元為擔保，而
    對相對人大昱交通有限公司以本院96年度執全字第4292號實
    施假扣押在案。茲因兩造間業已達成和解，相對人大昱交通
    有限公司並同意聲請人取回上述提存擔保金，雖上開和解筆
    錄漏載相對人乙○○姓名，然聲請人於前述假扣押執行程序
    時，就相對人乙○○部分於假扣押實施前即已撤回執行，並
    取得本院民事執行處核發之未執行證明書為憑。嗣兩造和解
    後，聲請人依法撤銷假扣押裁定、假扣押執行，並寄發存證
    信函催告相對人等主張權利，且相對人等亦未為權利之主張
    。爰依民事訴訟法第104 條第1 項第3 款之規定聲請返還上
    開提存物等語，並提出假扣押裁定、提存書、執行命令、和
    解筆錄、未執行證明書、撤銷假扣押裁定及確定證明書、撤
    銷假扣押執行、存證信函及回執卡等影本各1 件為證。
三、經查：
(一)、就相對人大昱交通有限公司部分，聲請人與相對人大昱交通
    有限公司業於本院97年度審交重附民字第8 號刑事附帶民事
    訴訟達成和解，並於和解筆錄中載明「被告大昱交通有限公
    司無條件同意原告丙○○取回本院96年度執全字4292號假扣
    押強制執行案件提出之擔保金」等語，並經本院依職權調取
    本院審交重附民字第8 號卷宗核閱無訛。揆諸首揭提存法第
    18條第1 項第8 款規定，聲請人即可逕向本院提存所聲請取
    回提存物，毋庸聲請本院裁定，是聲請人此部分之聲請，於
    法無據，應予駁回。
(二)、就相對人乙○○部分，聲請人於辦理上開提存後，僅對相對
    人大昱交通有限公司實施假扣押強制執行，並未對相對人乙
    ○○實施假扣押強制執行等情，除據本院依職權調取本院96
    年度執全字第4292號卷宗核閱無訛，並取得本院民事執行處
    核發之未執行證明書在卷可稽。揆諸首揭提存法第18條第1
    項第3 款規定，聲請人即可逕向本院提存所聲請取回提存物
    ，毋庸聲請本院裁定，是聲請人此部分之聲請，於法無據，
    應予駁回。
四、依提存法第18條第1 項第3 款、第8 款規定，裁定如主文。
中    華    民    國    98    年    3     月    31    日
                  民事第二庭  法  官  卓立婷
以上正本係照原本作成。
如對本裁定抗告須於裁定送達後10日內向本院提出抗告狀，並應
繳納抗告裁判費新台幣1,000 元。
中    華    民    國    98    年    4     月     1    日
                              書記官  黃進傑


司法院資訊處製作；財團法人民間司法改革基金會備份。
